臺灣基隆地方法院刑事判決　　　　　　　　　　　　　九十三年度易字第一八八號
　　公　訴　人　臺灣基隆地方法院檢察署檢察官
　　被　　　告　乙○○　男　四.
　　　　　　　　丙○○　男　四.
右列被告因傷害案件，經檢察官提起公訴（九十三年度偵緝字第四六號）本院判決
如左︰
    主  文
丙○○傷害人之身體，處拘役參拾日，如易科罰金以參佰元折算壹日；又以加害生命
之事，恐嚇他人致生危害於安全，處拘役貳拾日，如易科罰金以參佰元折算壹日；菜
刀壹把沒收。應執行拘役肆拾日，如易科罰金以參佰元折算壹日；菜刀壹把沒收。
乙○○無罪。
    事實及理由
壹、（丙○○）有罪部分
一、本件犯罪事實除補充記載：「丙○○因跌倒後右手肘自行擦到牆壁，導致手肘挫
    傷」、「菜刀（未扣案）為丙○○所有」外，餘均引用如附件臺灣基隆地方法院
    檢察署檢察官起訴書之記載。
二、證據名稱：
  (一)被告丙○○自白：「從正面將乙○○縮緊抱著壓倒，乙○○就喊腿斷了」等語
      。
  (二)告訴人乙○○之指訴。
  (三)目擊證人己○○證稱：「丙○○人有壓到乙○○，乙○○腿有斷過，然後就同
      一支腿骨折。丙○○拿菜刀出來說『要砍他』，應該是嚇乙○○，我就把丙○○的菜刀搶下來」等語。
  (四)亞東紀念醫院驗傷診斷書一份附於臺灣基隆地方法院檢察署九十二年度偵字第
      三五九七號案卷第二六頁。
  (五)被告丙○○辯稱：「拿菜刀是因救護人員要伊拿（罐裝）水給乙○○喝，因為
      打不開瓶口，才拿菜刀開瓶口」云云，然經目擊證人己○○、到場救護之消防
      人員戊○○、丁○○及到場處理之安樂分駐所員警甲○○到院均否認有此事實
      ，是被告丙○○前開所辯，與事實不符，不足採信。
三、刑之酌科：
    核被告丙○○所為，係犯有刑法第二百七十七條第一項之傷害罪、同法第三百零
    五條之恐嚇致生危害安全罪。其所犯上開二罪，犯意各別，罪名有異，應予分論
    併罰。爰審酌被告丙○○並無任何前科記錄，因工程款糾紛一時衝動，及告訴人
    乙○○所受傷害結果（告訴人乙○○右股骨本有骨折之舊疾，有亞東紀念醫院、
    元復醫院之病歷資料可憑，其因跌倒而導致舊傷再次骨折），被告丙○○尚未與
    告訴人達成民事和解取得其原諒等一切情狀，分別量處如主文所示之刑，並諭知
    易科罰金之折算標準及應執行之刑，以示懲儆。菜刀一把為被告丙○○所有供恐
    嚇犯罪所用之物，依刑法第三十八條第一項第二款之規定宣告沒收。
貳、（乙○○）無罪部分
一、公訴意旨另以：被告乙○○為被告丙○○經營之「薰衣草女子美容美體店」從事
    裝潢工作，完工後雙方對工程款數額有爭議，乙○○遂於九十二年八月十日十五
    時許，與裝潢師父己○○一同至基隆巿安和一街二巷二十號四樓丙○○住處，向
    丙○○請求償付前揭工程款，因竟見不合發生爭執，丙○○拒絕給付剩餘工程款
    ，乙○○氣憤之下，以手揮打丙○○，兩人發生扭打跌倒在地，丙○○因而左手
    肘挫傷，因認被告乙○○所為，係犯刑法第二百七十七條第一項之傷害罪嫌。
二、公訴人認為被告乙○○涉有傷害罪嫌，無非以：告訴人丙○○之指訴，並有基隆
    長庚紀念醫院診斷證明書一紙可資佐證為其論據。訊據被告乙○○堅決否認有傷
    害之犯行，辯稱：沒有打人等語。
三、按被告未經審判證明有罪確定前，推定其為無罪；犯罪事實應依證據認定之，無
    證據不得認定犯罪事實，刑事訴訟法第一百五十四條定有明文。經查，基隆長庚
    紀念醫院之診斷證明書係記載：「丙○○左手肘挫傷」等情，惟告訴人丙○○係
    指稱：「乙○○先一拳打到我的下巴，我從正面將乙○○的脖子緊抱而跌倒」等
    情，顯然被告乙○○傷害告訴人丙○○之部位應為下巴，與上開診斷證明書所載
    受傷部位不符；又依告訴人丙○○於偵查中之供述係稱：「（問：下巴有受傷？
    ）只有紅紅的，沒有受傷。（問：為何是左手挫傷？）因我跌倒後左手肘有擦到
    牆壁」等語（見九十二年度偵緝字第四六號第二一頁），足認告訴人丙○○之右
    手肘挫傷部分，係其反擊抱住被告乙○○跌倒時，自行擦到牆壁而受傷，與被告
    乙○○揮打其下巴之犯行無關；且告訴人丙○○之下巴雖遭被告乙○○揮打，但
    未成傷之事實，亦據告訴人自承在卷，綜上所述，被告乙○○揮打告訴人丙○○
    之犯行，應不成立傷害罪。此外，復查無其他積極證據足以證明被告乙○○確有
    被訴之犯行，揆諸前述規定，不能證明被告犯罪，自應為其無罪之諭知。
據上論斷，應依刑事訴訟法第二百九十九條第一項前段、第三百十條之一、第三百條
零一條第一項，刑法第二百七十七條第一項、第三百零五條、第四十一條第一項前段
、第三十八條第一項第二款、第五十一條第六款，罰金罰鍰提高標準條例第一條前段
、第二條，判決如主文。
本案經檢察官林伯宇到庭執行職務。
中　　　華　　　民　　　國　　九十三　　年　　　十　　　月　　 十四 　　日
                               　　 臺灣基隆地方法院刑事第二庭
                                   　　 審判長法  官    王福康
                                              法  官    齊  潔
                                              法  官    何怡穎
右正本證明與原本無異。
對於本件判決如有不服，應於收受送達後十日內，向本院提出上訴書狀，上訴於臺灣
高等法院，並按他造當事人之人數附具繕本。
                                          　　書記官    李繼業
中　　　華　　　民　　　國　　九十三　　年　　　十　　　月　　 十四 　　日
附錄所犯法條：
刑法第二百七十七條第一項
　　傷害人之身體或健康者，處三年以下有期徒刑、拘役或一千元以下罰金。
刑法第三百零五條
　　以加害生命、身體、自由、名譽、財產之事，恐嚇他人致生危害於安全者，處二
　　年以下有期徒刑、拘役或三百元以下罰金。
